臺灣臺北地方法院刑事判決              100年度訴字第824號
公  訴  人  臺灣臺北地方法院檢察署檢察官
被      告  李俊毅
公設辯護人  沈芳萍
上列被告因違反毒品危害防制條例案件，經檢察官提起公訴（
100 年度偵字第8039號、第8040號），本院判決如下：
    主  文
李俊毅販賣第二級毒品，處有期徒刑肆年。扣案第二級毒品MDMA
玖拾肆顆（驗餘淨重貳拾肆點伍壹公克），均沒收銷毀之；扣案
第三級毒品愷他命壹佰捌拾捌包（含包裝袋，驗餘毛重貳佰零捌
點陸公克），均沒收；扣案毒品包裝袋壹拾玖個，均沒收。
    事  實
一、李俊毅明知MDMA、愷他命（Ketamine）分別係毒品危害防制
    條例第2 條第2 項第2 款、第3 款所列管之第二、三級毒品
    ，未經許可不得非法持有、販賣，因某姓名年籍不詳綽號「
    阿力」之成年男子（下稱「阿力」）積欠其新臺幣（下同）
    247,000 元未還。李俊毅於民國100 年4 月1 日晚上11時許
    ，在臺北市○○○路星城酒店，向「阿力」索償，因「阿力
    」無現金供償，提議以其所持有第二級毒品MDMA94顆（以5
    顆為1 包分裝成18袋，另4 顆為1 包分裝成1 袋，合計共19
    袋；毛重28.82 公克，淨重24.98 公克，驗餘淨重24.51 公
    克，驗前純質淨重12.6公克【起訴書誤載為淨重23.5公克】
    ）及第三級毒品愷他命188 包（毛重208.49公克，驗餘毛重
    208.36公克，驗前純質淨重160.10公克）抵償10萬元欠款，
    李俊毅因認上揭毒品確有10萬元價值，且可轉售他人以牟利
    ，竟基於意圖營利而販賣第二級毒品MDMA、第三級毒品愷他
    命之犯意，同意以其對「阿力」之10萬元債權抵償上揭毒品
    價金10萬元之方式，向「阿力」販入前揭第二級毒品MDMA、
    第三級毒品愷他命，準備伺機出售與不特定人以牟利。李俊
    毅旋將前開販入之第二級毒品MDMA、第三級毒品愷他命及「
    阿力」所有之供其秤量用之電子磅秤等物藏放在車牌號碼30
    19-HT 號自小客車後行李箱內。嗣於同年月2 日凌晨3 時50
    分，李俊毅駕駛上開車輛行經臺北市信義區市○○道與永吉
    路口時，為警攔檢，當場查獲前開毒品、電子磅秤、現金32
    ,000元、Nokia 廠牌行動電話2 支、Anycall 廠牌及iphone
    4 行動電話各1 支及未使用之空夾鏈袋32個等物，而循線查
    知上情。
二、案經臺北市政府警察局信義分局移送臺灣臺北地方法院檢察
    署檢察官偵查起訴。
    理  由
壹、程序部分
一、依刑事訴訟法第198條、第208條之規定，所謂鑑定乃指於刑
    事訴訟程序中為取得證據資料而由檢察官或法官指定具有特
    別知識經驗之鑑定人、學校、機關或團體，就特定之事物，
    以其專業知識加以分析、實驗而作判斷，以為偵查或審判之
    參考。故而，不論鑑定人或鑑定機關、學校、團體，均應由
    檢察官或法官視具體個案之需要而為選任，始符合刑事訴訟
    法第198條、第208條條之規範本旨，否則所為鑑定，仍屬於
    傳聞證據。但對於司法警察機關調查中之案件，或有量大或
    急迫之情形，為因應實務之現實需求，認為當然有鑑定之必
    要者，基於檢察一體之原則，自得由該管檢察長對於轄區內
    之案件，以事前概括選任鑑定人或囑託鑑定機關（團體）之
    方式，俾便轄區內之司法警察官、司法警察對於調查中之此
    類案件，得即時送請事前已選任之鑑定人或囑託之鑑定機關
    （團體）實施鑑定（參照法務部以92年9月1日法檢字第0920
    035083號函釋）。而行政院衛生署、法務部調查局，就「毒
    品種類成分之鑑定」為臺灣高等法院檢察署檢察長概括選任
    之鑑定機關，亦據臺灣高等法院檢察署以上開文號函示在案
    。是卷附毒品檢驗鑑定書，雖係由查獲之警察機關委請鑑定
    ，衡諸前揭說明，仍屬受檢察官囑託鑑定，則鑑定人或鑑定
    機關依刑事訴訟法第206條所出具之上揭鑑定書，乃屬上開
    刑事訴訟法第159條第1項規定中之「法律另有規定」，是依
    上開規定之反面解釋，屬傳聞證據之例外，自有證據能力（
    最高法院95年度台上字第6648號判決意旨參照)。
二、被告以外之人於審判外之陳述，雖不符合刑事訴訟法第159
    條之1 至第159 條之4 之規定，但經當事人於審判程序同意
    做為證據，法院審酌該言詞陳述或書面陳述作成時之情況，
    認為適當者，亦得為證據；當事人、代理人或辯護人於法院
    調查證據時，知有第159 條第1 項不得為證據之情形，而未
    於言詞辯論終結前聲明異議者，視為有前項之同意，刑事訴
    訟法第159 條之5 第1 項、第2 項分別定有明文。查本案檢
    察官、被告李俊毅及其辯護人對於本判決下列所引用其他各
    項被告以外之人於審判外之陳述，於本院行準備程序時均表
    示無意見而不予爭執（見本院卷第28頁背面），且迄至言詞
    辯論終結前亦未再聲明異議，況本院於審判期日已依法進行
    證據之調查、辯論，被告訴訟上之權利已受保障，故本院審
    酌上開證據資料製作時之情況，依前述規定，認均具有證據
    能力。
貳、實體部分
一、認定事實所憑之證據及理由：
    訊據被告固坦承因「阿力」積欠伊247,000 元未還，伊於10
    0 年4 月1 日晚上11時許，在臺北市○○○路星城酒店，向
    「阿力」索償，因「阿力」無現金供償，提議以其所持有第
    二級毒品MDMA94顆及第三級毒品愷他命188 包抵償10萬元欠
    款，伊因認上揭毒品確有10萬元價值，且可轉售他人以牟利
    ，故同意以伊對「阿力」之10萬元債權抵償上揭毒品價金10
    萬元之方式，向「阿力」販入前揭第二級毒品MDMA、第三級
    毒品愷他命，準備伺機出售與不特定人以牟利；嗣於同年月
    2 日凌晨3 時50分為警當場查獲等情不諱，然矢口否認有何
    販賣第二級毒品MDMA、第三級毒品愷他命之犯行。被告之辯
    護人並為被告辯護稱：遍觀全卷並沒有被告販賣之時間、地
    點及對象，亦無任何通聯紀錄可資證明被告有販賣之事實，
    扣案之電子磅秤及夾鏈袋，亦無法證明為販賣之工具，本件
    無積極證據證明被告有販賣毒品之犯行，被告之行為至多僅
    成立意圖販賣而持有毒品罪云云。惟查：
  (一)上揭犯罪事實，業據被告於警詢時自白供陳：因為「阿力」
    欠伊錢，無力償還，所以將94顆搖頭丸（以5 顆分裝為1 包
    ）及188 包之愷他命給伊，叫伊想辦法將毒品脫手，變換現
    金抵債（約可變換10萬元），伊想找1 個買主將全部的毒品
    購買後，以變換為現金；伊目前沒有工作，1 個月的生活開
    銷要1 、2 萬元等語（見臺灣臺北地方法院檢察署100 年度
    偵字第8039號《下稱偵查卷》第12頁）在案外；於本院100
    年8 月26日準備程序中亦自白供述：伊拿到毒品時，毒品已
    經分裝好，因為毒品數量甚鉅，自己沒辦法施用這麼多，伊
    也有想說如「阿力」有錢可以贖回去，但當時是想說自己去
    變現比較快等語（見本院卷第28頁背面）在案；於本院100
    年9 月22日審理程序中復自白供稱：伊剛剛退伍回來，身上
    沒錢，要求「阿力」還錢，「阿力」表示身上沒那麼多現金
    ，只有扣案之毒品，並說前開毒品價值10萬元，希望以上開
    毒品抵債，要伊自己想辦法將毒品脫手換成現金，伊同意後
    就拿走毒品，伊拿到毒品的時候，是認為「阿力」既無力償
    還債務，故想將毒品脫手換現金等語（見本院卷第44頁背面
    至第45頁）在案。且有卷附之被告出具之自願受搜索同意書
    、員警所製作之搜索扣押筆錄在卷（見偵查卷第17至19頁）
    ，及前揭毒品扣案可資佐證。又本案所查扣之MDMA94顆、愷
    他命188 包，經送檢驗其成分，以氣相層析質譜儀法及核磁
    共振分析法鑑定結果，分別檢出MDMA、Ketamine愷他命成分
    ，有內政部警政署刑事警察局100 年6 月3 日刑鑑字第1000
    062000號鑑定書影本在卷可稽（見偵卷第67至68頁），足認
    查扣之MDMA94顆（以5 顆為1 包分裝成18袋，另4 顆為1 包
    分裝成1 袋，合計共19袋；毛重28.82 公克，淨重24.98 公
    克，驗餘淨重24.51 公克，驗前純質淨重12.6公克）及愷他
    命188 包（毛重208.49公克，驗餘毛重208.36公克，驗前純
    質淨重160.10公克）確分別含第二級毒品MDMA、第三級毒品
    愷他命成分。參以被告所持有之第二級毒品MDMA、第三級毒
    品愷他命數量頗多，且均為小包裝分裝等情，足認被告所持
    有之第二級毒品MDMA及第三級毒品愷他命之數量，顯逾供己
    施用所需，再酌以扣案之第二級毒品MDMA、第三級毒品愷他
    命之數量及分裝情形，如供販賣之用，合於情理，堪認被告
    係因甫退伍，尚無工作而經濟窘迫，以抵債之方式向「阿力
    」販入前開毒品之時，即以供販賣他人為目的，被告自白其
    販入前開毒品係為圖出售營利，核與實情相吻，其前揭不利
    於己之自白，應與事實相符，堪予採信。從而，被告因「阿
    力」積欠伊247,000 元未還，而於100 年4 月1 日晚上11時
    許，在臺北市○○○路星城酒店，向「阿力」索償，因「阿
    力」無現金供償，提議以其所持有第二級毒品MDMA94顆及第
    三級毒品愷他命188 包抵償10萬元欠款，被告因認上揭毒品
    確有10萬元價值，且可轉售他人以牟利，即基於意圖營利而
    販賣第二級毒品MDMA、第三級毒品愷他命之犯意，同意以伊
    對「阿力」之10萬元債權抵償上揭毒品價金10萬元之方式，
    向「阿力」販入前揭第二級毒品MDMA、第三級毒品愷他命，
    準備伺機出售與不特定人以牟利之事實，均堪已認定。
  (二)按販賣毒品罪之所謂「意圖」，即犯罪之目的，原則上不以
    發生特定結果為必要，只需有營利之意圖為已足，不以買賤
    賣貴而從中得利為必要。又販賣毒品遭查獲後，除非向訴追
    機關供出其販入及販出時之價格，否則司法機關衡難探知販
    入及販出價格，況毒品之黑市價格常因查緝毒品之寬嚴不同
    、販賣之人為大盤商、中盤商、小盤商而有不同，且販賣之
    人摻入雜質比例、買入者買入之數量，甚至販賣者與買入者
    之交情，亦影響毒品之販入及販出價格（最高法院97年度台
    上字第2109號判決意旨、88年度台上字第2398號判決意旨參
    照）。且查，販賣第二級毒品可處無期徒刑或7 年以上有期
    徒刑，並得併科1000萬元以下罰金，販賣第三級毒品，可處
    處5 年以上有期徒刑，並得併科7 百萬元以下罰金，毒品危
    害防制條例第4 條第2 項、第3 項分別定有明文，是販賣毒
    品係屬嚴重違法行為，苟遭逮獲，後果嚴重，毒販出售毒品
    時無不小心翼翼，不敢公然為之，且MDMA、愷他命並無公定
    之價格，並可任意分裝或增減其份量，而每次買賣之價量，
    亦隨時依雙方關係之深淺、當時之資力、需求程度及對行情
    之認知等因素而異其標準，非可一概而論，因之販賣之獲利
    ，除經坦承犯行，或帳冊價量均臻明確外，委難查得實情，
    而販賣之人從價差或量差中牟利方式雖異，惟其圖利之非法
    販賣行為則均相同，是縱未確切查得販賣賺取之實際差價，
    但除別有事證，足認係按同一價格轉讓，確未牟利之情形外
    ，尚難執此認非法販賣之事證有所不足，致知過坦承者難辭
    重典，飾詞否認者反得逞僥倖，而失情理之平；且苟無利可
    圖，應無甘冒被查緝法辦之危險而平白為無償轉讓毒品之可
    能，是其販入之價格必較售出之價格低廉，而有從中賺取買
    賣差價牟利之意圖及事實，應屬符合論理法則且不違背社會
    通常經驗之合理判斷。查本件被告雖供稱：販入當時尚未決
    定販賣價格等語，且被告於100 年4 月1 日販入第二級毒品
    MDMA、第三級毒品愷他命時，雖翌日凌晨3 時許即因警方於
    其實際售出前即將之查獲，致未能認定其未來售出後之差價
    利得為若干，惟被告於販入前開毒品之時，即準備將毒品轉
    賣他人等情，已如前述，則被告販入第二級毒品MDMA、第三
    級毒品愷他命之時，主觀上確有營利之意圖，應堪認定，自
    不因未能認定被告未來售出後之差價利得，而影響其意圖營
    利而販賣之主觀意思。
  (三)至被告之辯護人雖為被告辯護稱：遍觀全卷並沒有被告販賣
    之時間、地點及對象，亦無任何通聯紀錄可資證明被告有販
    賣之事實，扣案之電子磅秤及夾鏈袋，亦無法證明為販賣之
    工具，本件無積極證據證明被告有販賣毒品之犯行，被告之
    行為至多僅成立意圖販賣而持有毒品罪云云。然按毒品危害
    防制條例第4 條各項之販賣毒品罪，以行為人有營利之目的
    （意思），而販入或賣出毒品或二者兼而有之之行為者，為
    其構成要件。該罪並不以販入後復行售出為必要，如本於營
    利之意圖而販入，其販賣罪即屬成立，縱令其販入時，並具
    有非法施用之意圖，亦不影響其同時存有出售營利之意圖，
    仍無解於非法販賣既遂罪之成立（最高法院25年非字第123
    號判例意旨參照）。觀諸被告上開自白均供稱：伊以對「阿
    力」之10萬元債權抵償上揭毒品價金10萬元之方式，向「阿
    力」販入前揭第二級毒品MDMA、第三級毒品愷他命時，主觀
    上即欲將上開毒品販賣以變換現金等語，且被告以第二級毒
    品MDMA、第三級毒品愷他命抵償「阿力」所積欠之10萬元債
    務，其毒品價款既以先前「阿力」積欠之借款債務相互抵銷
    ，即具有對價關係，且依前述，被告於販入第二級毒品MDMA
     、 第三級毒品愷他命時，即有營利意圖，參諸前開最高法
    院判例意旨，被告既本於營利之意圖而販入前開毒品，其販
    賣罪即屬成立，故縱被告尚未實際出售毒品與他人，本案卷
    內而無被告販賣之時間、地點及對象之相關證據，仍無解於
    被告販賣毒品既遂罪之成立，被告之辯護人上開辯稱，恐有
    誤會，尚難採信。
  (四)綜上，本案事證明確，被告販賣第二級毒品MDMA、第三級毒
    品愷他命之犯行，洵堪認定，應予依法論科。
二、論罪科刑之理由：
  (一)按販賣毒品罪，只須以營利為目的，將毒品販入或販出，其
    犯罪即已完成，並不以販入復販出為必要。至意圖販賣而持
    有毒品罪，係指行為人原無販賣營利之意圖，於購入或因其
    他原因取得毒品後，始另行起意販賣營利者而言（最高法院
    99年度台上字第2640號判決參照）。核被告所為，係犯毒品
    危害防制條例第4 條第2 項販賣第二級毒品、第3 項販賣第
    三級毒品罪，其持有第二級毒品MDMA、第三級毒品愷他命之
    低度行為，均應為販賣之高度行為吸收，不另論罪。被告一
    次以債務抵償方式販入MDMA、愷他命以備出售之行為，同時
    犯販賣第二級毒品及第三級毒品二罪，屬一行為觸犯數罪名
    ，依想像競合犯之規定，從一重以販賣第二級毒品罪處斷。
  (二)次按法院審判之對象，固為檢察官擇為訴訟客體之起訴事實
    ，故在起訴之基本社會事實同一範圍內，法院得依刑事訴訟
    法第300 條之規定，變更起訴法條，而為正確之法律適用，
    並不受起訴法條所拘束。公訴意旨雖認被告所為，係犯意圖
    販賣而持有MDMA、愷他命，惟被告主觀上既以營利售賣之意
    圖販入MDMA、愷他命，已詳述於前，復參酌前開最高法院判
    決意旨，應論以販賣第二級及第三級毒品罪既遂罪責，是檢
    察官起訴法條容有未洽，惟檢察官起訴之犯罪事實與本院前
    揭所認定之事實，兩者之基本社會事實同一，既經本院於10
    0 年9 月22日審理時當庭諭知法條如前，並經檢察官、被告
    及辯護人互為攻防，爰依法變更起訴法條。又被告所犯販賣
    第二級毒品罪，其於偵查、審理中既均自白供述其於販入上
    開毒品之時有轉賣變現之意思等犯罪事實，已如前述，則縱
    被告並未坦承成立販賣毒品罪，然其前開供述，核屬自白坦
    承犯罪事實，而有毒品危害防制條例第17條第2 項規定之適
    用，應依該規定，減輕其刑。
  (三)審酌被告明知MDMA、愷他命分別係法律所定之第二級、第三
    級毒品，不得販賣、持有，猶無視國家禁絕毒品之政策欠缺
    守法觀念，且販入第二級毒品MDMA、第三級毒品愷他命之數
    量頗多，惟幸檢警及時查獲，未流入市面，兼衡其並無前科
    ，有其臺灣高等法院被告前案紀錄表在卷可稽，素行尚可，
    且為本案時年紀尚淺，思慮或有不周，及其犯罪之動機、目
    的、手段，與其犯罪後均坦承不諱之犯後態度等一切情狀，
    量處如主文所示之刑，以資懲儆。
  (四)至被告之辯護人雖主張：被告犯後態度良好，且行為時年僅
    21歲，年輕視淺，誤罹重典，且無犯罪前科，素行良好，本
    案情輕法重，應依刑法第59條酌減其刑，並為緩刑之宣告等
    語。然按「刑法上之酌量減輕，必於犯罪之情狀可憫恕時，
    始得為之，為刑法第59條所明定，至犯罪情節輕微僅可為法
    定刑內從輕科刑之標準，不得據為酌量減輕之理由，原判決
    既未認定上訴人之犯罪情狀有何可憫恕之處，僅謂情節尚輕
    ，輒依刑法第59條酌減本刑，其援引法令，自屬失當」；又
    「刑法第59條之酌量減輕其刑，必須犯罪另有特殊之原因與
    環境等等，在客觀上足以引起一般同情，認為即予宣告法定
    低度刑期猶嫌過重者，始有其適用」，最高法院著有28年上
    字第1064號、45年臺上字第1165號判例可稽。再按「刑法第
    59 條 之酌量減輕其刑，必於犯罪之情狀，在客觀上足以引
    起一般同情，認為即予宣告法定低度刑期，猶嫌過重者，始
    有其適用，至於被告無前科，素行端正，子女眾多等情狀，
    僅可為法定刑內從輕科刑之標準，不得據為酌量減輕之理由
    」，最高法院著有51年台上字第899 號判例要旨可稽。況按
    「量刑固屬法院自由裁量之職權，然仍應受比例原則等法則
    之拘束，並非可恣意為之，致礙及公平正義之維護，必須兼
    顧一般預防之普遍適應性與具體個案特別預防之妥當性，始
    稱相當。而刑法第59條之酌量減輕其刑，必於犯罪之情狀，
    在客觀上足以引起一般同情，認為即予宣告法定低度刑期，
    猶嫌過重者，始有其適用；至於被告無前科、家境貧困、肢
    體殘障、坦白犯行，犯罪所得低微等情狀，僅可為法定刑內
    從輕科刑之標準，不得據為酌量減刑之理由」；「刑法第59
    條之酌量減輕其刑，必於犯罪之情狀，在客觀上足以引起一
    般同情，認為即予宣告法定低度刑期，猶嫌過重者，始有其
    適用。原判決理由雖載上訴人事後已表悔意，向告訴人道歉
    ，並為告訴人表示原宥，然此僅可為法定刑內從輕科刑之標
    準，不得據為酌量減輕之理由，原判決適用刑法第59條減輕
    其刑，難謂無適用法則不當之違法」；「按刑法第59條之酌
    量減輕其刑，必於犯罪之情狀，在客觀上足以引起一般同情
    而確可憫恕者，始有其適用，至於是否年輕及無前科紀錄，
    或臨時起意及已與被害人家屬成立民事上和解等情狀，尚不
    得據為酌量減輕之理由。」（最高法院94年度台上第9 號、
    85 年 度台上第4397號、84年度台上第2164號判決意旨參照
    ）。查被告於本件犯罪情節並無客觀上足以引起一般同情之
    特殊原因及環境，則被告之辯護人為其主張適用刑法第59條
    之規定，酌減其刑，揆之前開說明，尚難准許。
  (五)沒收部分：
  1.扣案MDMA94顆（驗餘淨重24.51 公克），係第二級毒品，不
    問屬於犯人與否，應依毒品危害防制條例第18條第1 項前段
    之規定，沒收銷燬之（鑑驗耗損之MDMA，因已滅失，毋庸再
    予宣告沒收銷燬）。又扣案用以包裝上開毒品MDMA之包裝袋
    19個，於鑑定時既可與毒品分別秤重，足證可與毒品析離，
    且係用以包裹毒品，防其裸露、潮濕並便於攜帶，為被告所
    有供犯罪所用之物，應依毒品危害防制條例第19條第1 項規
    定宣告沒收。
  2.按愷他命係毒品危害防制條例第2 條第2 項第3 款所定之第
    三級毒品，應認係違禁物。又販賣愷他命或持有純質淨重20
    公克以上而被查獲，其所販賣或持有之愷他命，係供實行販
    賣犯罪行為所使用之目的物，亦屬供犯罪所用之物。而供犯
    罪所用之物併具違禁物之性質者，因違禁物不問是否屬於犯
    罪行為人所有，均應宣告沒收，自應優先適用刑法第38條第
    1 項第1 款之規定（最高法院100 年4 月19日100 年度第3
    次刑事庭會議決議參照）。本件扣案愷他命188 包（驗餘毛
    重208.36公克），應適用刑法第38條第1 項第1 款之規定宣
    告沒收（鑑驗耗損部分，因已滅失，亦毋庸再予宣告沒收）
    ，又包裝毒品之包裝袋，因與其內之毒品，難以析離，且無
    析離之實益與必要，應一併沒收之。
  3.至扣案現金32,000元、Anycall 廠牌及iphone4行動電話各1
    支、未使用之空夾鏈袋32個，雖均為被告所有，惟現金32,0
    00元係被告過年及當兵儲蓄所得、Anycall 廠牌及iphone4
    行動電話各1 支，係供被告平日所使用、未使用之空夾鏈袋
    32個係供被告施用毒品所用，並非供其犯本案販賣毒品犯罪
    所用或所得之物乙情，業據被告供明（見本院卷第43頁），
    且依卷內證據亦無法證明該等扣案物與被告本案販賣毒品之
    犯行間有何關聯，而沒收既屬從刑之一種，依主從不可分原
    則，自應附隨於主刑而同時宣告之，上開物品既均與本案無
    關，爰均不另為沒收之宣告。另扣案Nokia 廠牌行動電話2
    支及電子磅秤1 台，均非被告所有，亦據被告供述明確（見
    本院卷第43頁），且依卷內證據亦無法證明該等扣案物與被
    告本案販賣毒品之犯行間有何關聯，亦不應為沒收之諭知，
    併此敘明。
據上論斷，刑事訴訟法第299 條第1 項前段、第300 條，毒品危
害防制條例第4 條第2 項、第3 項、第17條第2 項、第18條第1
項前段、第19條第1 項，刑法第11條前段、第55條、第38條第1
項第1 款，判決如主文。
本案經檢察官林彥均到庭執行職務。
中    華    民    國   100    年    10    月    6     日
                  刑事第八庭    審判長法  官  李桂英
                                      法  官  湯千慧
                                      法  官  陳雯珊
上正本證明與原本無異。
如不服本判決應於收受送達後10日內向本院提出上訴書狀，並應
敘述具體理由；其未敘述上訴理由者，應於上訴期間屆滿後20日
內向本院補提理由書（均須按他造當事人之人數附繕本）「切勿
逕送上級法院」。
                                      書記官  馬正道
中    華    民    國   100    年    10    月    6     日
附錄本案論罪科刑法條全文：
毒品危害防制條例第4條
製造、運輸、販賣第一級毒品者，處死刑或無期徒刑；處無期徒
刑者，得併科新臺幣 2 千萬元以下罰金。
製造、運輸、販賣第二級毒品者，處無期徒刑或 7 年以上有期
徒刑，得併科新臺幣 1 千萬元以下罰金。
製造、運輸、販賣第三級毒品者，處 5 年以上有期徒刑，得併
科新臺幣 7 百萬元以下罰金。
製造、運輸、販賣第四級毒品者，處 3 年以上 10 年以下有期
徒刑，得併科新臺幣 3 百萬元以下罰金。
製造、運輸、販賣專供製造或施用毒品之器具者，處 1 年以上
7 年以下有期徒刑，得併科新臺幣 1 百萬元以下罰金。
前五項之未遂犯罰之。